# 建筑企业跨地区项目部预缴

提问人：zico9999 时间：2013-03-15 13:40:31
根据国税函[2010]156号文件规定，建筑企业总机构直接管理的跨地区设立的项目部，应按项目实际经营收入的0.2%按月或按季由总机构向项目所在地预分企业所得税，并由项目部向所在地主管税务机关预缴。因此，该企业 1 季度应缴预缴企业所得税 20 万元，填入季度申报表第 14 行。 请教：由于这笔预缴所得税费用是可以在年终汇算清缴时抵扣的，因此预缴的所得税是计入当期所得税费用，还是计入“工程施工”？

回答人：chenyiwei
这部分所得税应该也属于《企业会计准则第 18 号——所得税》的规范范围。根据该准则第二十一条规定，所得税不可能计入资产（工程施工）的价值。